【裁判字號】    97,抗,2175
【裁判日期】    980226
【裁判案由】    停止執行
【裁判全文】
臺灣高等法院民事裁定                  97年度抗字第2175號
抗  告  人  乙○○○
上列抗告人因與甲○○間停止執行事件，對於中華民國97年 9月
10日臺灣臺北地方法院97年度聲字第3250號裁定提起抗告，本院
裁定如下：
    主  文
原裁定廢棄。
抗告人供擔保新臺幣陸拾陸萬零貳元後，臺灣臺北地方法院九十
七年度執字第六○○九○號清償債務強制執行事件之執行程序，
於同院九十七年度訴字第五九六○號債務人異議之訴事件判決確
定前，應暫予停止。
聲請及抗告程序費用由相對人負擔。
    理  由
一、按強制執行程序開始後，除法律另有規定外，固不停止執行
    ，惟於提起異議之訴時，法院因必要情形或依聲請定相當並
    確實之擔保，得為停止執行之裁定，此觀強制執行法第18條
    第1項、第2項之規定自明。又法院依強制執行法第18條第2
    項定擔保金額而准許停止強制執行之裁定者，該項擔保係備
    供債權人因停止執行所受損害之賠償，其數額應依標的物停
    止執行後，債權人未能即時受償或利用該標的物所受之損害
    額，或其因另供擔保強制執行所受之損害額定之，非以標的
    物之價值或其債權額為依據。
二、本件抗告人於原法院聲請意旨略以：相對人甲○○以其持有
    對伊之債權憑證為由，向原法院民事執行處聲請以97年度執
    字第60090 號強制執行事件（以下稱系爭執行事件）對伊財
    產為強制執行，惟伊已向原法院提起債務人異議之訴，爰依
    前揭規定，願供擔保聲請停止系爭執行事件之強制執行程序
    等語。
三、查相對人於97年7月7日執臺灣板橋地方法院96年10月31日板
    院輔96執宿字第56409 號債權憑證為執行名義，聲請對抗告
    人之財產於新臺幣（下同）2,880,443 元之本息範圍內為強
    制執行，嗣抗告人於97年8 月26日向原法院提起債務人異議
    之訴，有本院調閱原法院97年度重訴字第5960號卷附起訴狀
    及前開執行卷宗可證。依首開規定，抗告人聲請於該債務人
    異議之訴判決確定前，系爭執行事件之強制執行程序應暫予
    停止，自應准許。又依首開說明，抗告人應供擔保之金額，
    以相對人請求抗告人給付2,880,443 元之本息，因本件停止
    執行未能立即受償可能受到之損害為酌定標準。又遲延之債
    務，以支付金錢為標的者，債權人得請求依法定利率計算之
    遲延利息，民法第233條第1項亦有明定。則本件相對人因停
    止執行未能立即受償可能受到之損害，相當於法定遲延利息
    之損失。本件相對人於系爭執行事件請求執行之金額為2,88
    0,443 元，及自96年7月7日起至清償日（算至97年7月7日聲
    請執行日）按年息5%計算之利息為144,022元（2,880,443×
    5%×1年)，暨督促程序費用1千元及執行費23,044元，共計3
    ,048,509 元，有本院調閱系爭執行案卷可稽。而抗告人提
    起前揭債務人異議之訴迄確定時，依各級法院辦案期限實施
    要點第2 點、第7點、第8點規定，民事審判辦案期限第一審
    為1年4月、第二審為2年、第三審為1年，共須時4年4月，則
    相對人因停止執行系爭執行程序可能受到相當法定遲延利息
    之損害為660,002元 (3,048,509×5%×4.33，元以下四捨五
    入)。原法院以抗告人提起債務人異議之訴判決確定需時約5
    年據以定抗告人應供擔保金額，尚有未洽，抗告意旨雖未指
    摘及此，惟原裁定既有不當，而此項擔保金之核定為准予停
    止執行之條件，二者具有不可分之關係，其供擔保金額既無
    可維持，其餘部分仍應併廢棄。爰由本院予以廢棄，改判如
    主文第2項所示。
四、據上論結，本件抗告為有理由，爰裁定如主文。
中    華    民    國    98    年    2     月    26    日
                    民事第十一庭
                        審判長法  官  鄭雅萍
                              法  官  徐福晉
                              法  官  詹文馨
正本係照原本作成。
本裁定除以適用法規顯有錯誤為理由，不得再抗告。如提起再抗
告，應於收受後10日內委任律師為訴訟代理人向本院提出再抗告
狀。並繳納再抗告費新台幣１千元。
中    華    民    國    98    年    3     月    3     日
                              書記官  洪秋帆


司法院資訊處製作；財團法人民間司法改革基金會備份。
